【裁判字號】    98,消債更,150
【裁判日期】    980824
【裁判案由】    更生
【裁判全文】
臺灣桃園地方法院民事裁定           98年度消債更字第150號
聲  請  人
即債務人    甲○○原名王復斯.
                        號
上列當事人聲請消費者債務清理事件，本院裁定如下：
    主  文
債務人甲○○（原名王復斯）自中華民國九十八年九月一日十八
時起開始更生程序。
    理  由
一、按法院開始更生程序之裁定，應載明其年、月、日、時，並
    即時發生效力。次按法院裁定開始更生或清算程序後，得命
    司法事務官，進行更生或清算程序，必要時，得選任律師、
    會計師或其他適當之自然人或法人一人為監督人或管理人。
    消費者債務清理條例第45條第1 項、第16條第1 項分別定有
    明文。
二、本件聲請人主張：其因不能清償債務，前曾依「中華民國銀
    行公會會員辦理消費金融案件無擔保債務協商機制」，以書
    面向最大債權金融機構安泰銀行請求共同協商債務清償方案
    ，經協商成立，約定上開無擔保債務達成2 階段分期還款協
    議: 共分72期，前71期，年利率0 ％，及第72期還款2,679,
    772 元，聲請人自民國97年12月10日起，每月應繳金額為11
    ,000 元 。然其妻有精神分裂症，無法工作，過去均由其一
    人扶養包括父、母、配偶及2 名兒子，然今其遭逢公司裁員
    ，現今其名下存款僅餘新台幣（下同）58元，而有不能清償
    債務之情事，前已提出債權人清冊，以書面向最大債權金融
    機構請求共同協商債務清償方案，惟協商不成立，且其無擔
    保或無優先權之債務總額未逾1,200 萬元，復未經法院裁定
    開始清算程序或宣告破產，爰向本院聲請更生等語。經查：
    債務人所主張之上開事實，業據提出存款存摺影本、全名健
    康保險證明卡影本、戶籍謄本、非自願離職證明書影本、前
    制協商機制協議書影本、本院執行命令影本、桃園縣政府地
    方稅務局92、93、94、95、96年度綜合所得稅各類所得資料
    清單影本等為證，且經本院依職權向行政院衛生署桃園療養
    院函查其配偶病情等情屬實，有該院病歷摘要在卷可考，此
    外，本件又查無債務人有消費者債務清理條例第6 條第3 項
    、第8 條或第46條各款所定駁回更生聲請之事由存在，則債
    務人聲請更生，應屬有據，並依首揭規定命司法事務官進行
    本件更生程序，爰裁定如主文。
中    華    民    國    98    年    8     月    24    日
              民事第一庭    法      官  陳婉玉
上為正本係照原本作成
本件不得抗告
中    華    民    國    98    年    8     月    24    日
                            書  記  官  利冠蔚
備註：依消費者債務清理條例第61條、第65條之規定：若債務人
      提出之更生方案未經債權人會議同意可決、亦未經法院裁
      定認可者，應開始「清算程序」。屆時債務人所有之全部
      財產均將「拍賣變價」分配予債權人；且法院得依利害關
      係人之聲請或依職權限制債務人之生活；債務人公私法上
      之資格或權利將受限，不得從事擔任某些職務或某些特定
      業務之從業人員、不得經營某些特定營業或為某些特定交
      易行為、或會喪失某些特定資格；而若查明債務人有消費
      者債務清理條例第133條、第134條各款所規定之情事（例
      如經查明債務人有因浪費、賭博或其他投機行為，致財產
      顯然減少、負擔過重債務；或普通債權人之分配額低於債
      務人聲請前二年可處分所得扣除自己及依法應受其扶養者
      所必要生活費用之數額），本院將為「不免責」之裁定，
      故請慎提更生方案。


司法院資訊處製作；財團法人民間司法改革基金會備份。
